臺灣高等法院刑事裁定
110年度聲字第1373號
聲  請  人  臺灣高等檢察署檢察官
受  刑  人  鄭盛文



上列聲請人因受刑人數罪併罰有二裁判以上，聲請定其應執行之
刑（聲請案號：臺灣高等檢察署110年度執聲字第584號），本院
裁定如下：
    主  文
鄭盛文犯如附表所示各罪所處之刑，應執行有期徒刑肆年。
    理  由
一、聲請意旨略以：受刑人鄭盛文因違反毒品危害防制條例等數
    罪，先後經判決確定如附表，應依刑法第53條及第51條第5
    款之規定，定其應執行之刑，爰依刑事訴訟法第477條第1項
    之規定聲請定應執行之刑等語。
二、按裁判確定前犯數罪者，併合處罰之；數罪併罰有二裁判以
    上者，應依刑法第51條之規定定其應執行之刑；宣告多數有
    期徒刑者，於各刑中之最長期以上，各刑合併之刑期以下，
    定其刑期，但不得逾30年，刑法第50條第1項、第53條、第5
    1條第5款分別定有明文。
三、經查：受刑人犯如附表所示之7罪，前經臺灣新北地方法院
    及本院分別判處如附表所示之刑，均經確定在案（聲請書誤
    載部分更正如附表所示），且如附表編號2至7所示之罪均為
    如附表編號1所示之裁判確定前所犯，此有本院被告前案紀
    錄表及上開刑事判決在卷可稽。其中受刑人所犯如附表編號
    1、3所示之罪所處之刑均得易科罰金，如附表編號2、4至7
    所示之罪所處之刑則均不得易科罰金，原不得合併定應執行
    刑。然受刑人業已請求檢察官就附表所示7罪合併聲請定應
    執行刑，此有定刑聲請切結書在卷可稽（見本院卷第13頁）
    ，合於刑法第50條第2項之規定，檢察官就附表所示各罪所
    處之有期徒刑，聲請合併定應執行刑，本院審核認聲請為正
    當。爰審酌受刑人所犯如附表所示之7罪，分別為施用第二
    級毒品罪、施用第一級毒品罪、妨害公眾往來安全罪、未經
    許可，持有可發射子彈具有殺傷力之槍枝罪、持有第二級毒
    品純質淨重20公克以上罪，其中如附表編號1至2、5至7所示
    之罪均為毒品相關犯罪，其犯罪類型、行為態樣、手段、動
    機及所侵害法益均相似，且部分犯罪時間為同日或僅相隔1
    日，彼此間之責任非難重複程度甚高，與如附表編號3、4所
    示之罪，其等犯罪類型、行為態樣、手段及動機均不相同，
    各罪間之責任非難重複程度較低，兼衡受刑人犯如附表編號
    6至7所示之罪，曾經本院判決定執行刑為有期徒刑1年3月確
    定等情，而為整體非難評價後，爰應定其應執行刑為有期徒
    刑4年。
據上論斷，應依刑事訴訟法第477條第1項，刑法第50條第2項、
第53條、第51條第5款，裁定如主文。
中　　華　　民　　國　　110 　年　　4 　　月　　16　　日
　　　　　　　  　刑事第二十三庭審判長法　官  許永煌
　　　　　　　　　　　　　　　　　    法　官  黃美文
　　　　　　　　　　　　　　　　　    法　官  雷淑雯
以上正本證明與原本無異。
如不服本裁定，應於收受送達後5日內向本院提出抗告狀。
                                      書記官  林立柏
中　　華　　民　　國　　110 　年　　4 　　月　　16　　日
附表
編            號  1 2 3 罪            名  施用第二級毒品 施用第一級毒品 妨害公眾往來安全 宣     告     刑  有期徒刑5月，如易科罰金，以新臺幣1仟元折算1日。 有期徒刑9月 有期徒刑4月，如易科罰金，以新臺幣1仟元折算1日。 犯   罪  日   期  107年10月8日 107年10月9日 108年3月6日 偵查（自訴）機關 年  度   案  號  臺灣新北地方檢察署107年度毒偵字第8319號  臺灣新北地方檢察署108年度偵字第7607號 最  後 事實審 法    院 臺灣新北地方法院      臺灣新北地方法院      臺灣新北地方法院       案    號 108年度審訴字第565號 108年度審訴字第565號 108年度審訴字第906號  判決日期 108年5月24日 108年5月24日 108年7月11日 確  定 判  決 法    院 臺灣新北地方法院      臺灣新北地方法院      臺灣高等法院  案    號 108年度審訴字第565號 108年度審訴字第565號 108年度上訴字第2800號  確定日期 108年6月10日 108年6月10日 108年9月20日 備            註  臺灣新北地方檢察署109年度執字第9550號 臺灣新北地方檢察署109年度執字第9551號 臺灣新北地方檢察署108年度執字第15309號 

編            號  4 5 6 罪            名  未經許可，持有可發射子彈具有殺傷力之槍枝 施用第一級毒品 施用第一級毒品 宣     告     刑  有期徒刑1年4月，併科罰金新臺幣6萬元，罰金如易服勞役，以新臺幣1仟元折算1日 有期徒刑8月 有期徒刑10月 犯   罪  日   期  107年1月間至11月11日為警查獲 108年3月6日 107年11月11日 偵查（自訴）機關 年  度   案  號  臺灣新北地方檢察署107年度偵字第35682號 臺灣新北地方檢察署108年度毒偵字第1783號 臺灣新北地方檢察署107年度毒偵字第9351號、108年度偵字第11027號 最  後 事實審 法    院 臺灣高等法院      臺灣新北地方法院 臺灣高等法院       案    號 108年度上訴字第2972號 108年度審訴字第1317號 108年度上訴字第3180號  判決日期 108年10月29日 108年8月26日 108年11月19日 確  定 判  決 法    院 臺灣高等法院      臺灣新北地方法院 臺灣高等法院       案    號 108年度上訴字第2972號 108年度審訴字第1317號 108年度上訴字第3180號  確定日期 108年11月15日 108年11月7日 108年12月10日 備            註  臺灣新北地方檢察署108年度執字第17127號 臺灣新北地方檢察署108年度執字第17918號 臺灣新北地方檢察署109年度執字第552號     編號6至7經臺灣高等法院108年度上訴字第3180號定應執行有期徒刑1年3月。 

編            號  7      （本欄空白）      （本欄空白） 罪            名  持有第二級毒品純質淨重20公克以上      （本欄空白）      （本欄空白） 宣     告     刑  有期徒刑8月      （本欄空白）      （本欄空白） 犯   罪  日   期  107年11月11日      （本欄空白）      （本欄空白） 偵查（自訴）機關 年  度   案  號  臺灣新北地方檢察署107年度毒偵字第9351號、108年度偵字第11027號      （本欄空白）      （本欄空白） 最  後 事實審 法    院 臺灣高等法院           （本欄空白）      （本欄空白）  案    號 108年度上訴字第3180號      （本欄空白）      （本欄空白）  判決日期 108年11月19日      （本欄空白）      （本欄空白） 確  定 判  決 法    院 臺灣高等法院           （本欄空白）      （本欄空白）  案    號 108年度上訴字第3180號      （本欄空白）      （本欄空白）  確定日期 108年12月10日      （本欄空白）      （本欄空白） 備            註  臺灣新北地方檢察署109年度執字第552號      （本欄空白）      （本欄空白）   編號6至7經臺灣高等法院108年度上訴字第3180號定應執行有期徒刑1年3月。      （本欄空白）      （本欄空白）